臺灣臺北地方法院刑事判決　　　　　　　 94年度易字第732號
公　訴　人　臺灣臺北地方法院檢察署檢察官
被　　　告　乙○○
　　　　　　丙○○
上列被告等因妨害自由案件，經檢察官聲請以簡易判決處刑（九
十三年度偵續字第三三八號），本院認為不宜，改依通常程序審
理，嗣於本院準備程序中，被告等均就被訴事實為有罪之陳述，
經本院合議庭認為適當後，裁定由受命法官獨任依簡式審判程序
審理，判決如下：
    主      文
乙○○、丙○○共同以強暴妨害人行使權利，乙○○處罰金貳仟
元，丙○○處罰金參仟元，如易服勞役，均以佰元折算壹日。
    事      實
一、乙○○、丙○○係兄弟關係，二人共同在臺北市○○街觀光
　  夜市設攤經營「紅花香腸」，前因商標專用權問題而與同在
    上開觀光夜市設攤經營「大花香腸」之丁○○、甲○○夫婦
    二人迭有爭執，嗣乙○○、丙○○得知丁○○夫妻在「大花
    香腸」攤位上張貼剪報與進貨契約書，其內容略為「紅花香
    腸」係向「大花香腸」進貨，「大花香腸」方為正宗美味之
    香腸等語後，深感不滿，二人遂於民國九十一年二月六日晚
    間九時許（檢察官聲請簡易判決處刑書誤為同年二月七日凌
    晨一時許，惟業經公訴人更正在卷），偕同員工王英倫、邱
    垂仁等人驅車前往「大花香腸」之攤位理論，四人抵達下車
    後，詎乙○○、丙○○二人不思循法律途徑解決雙方爭端，
    竟共同基於以強暴方法妨害他人行使權利之犯意聯絡（惟並
    無為自己或第三人不法所有之意圖），趁甲○○在燒烤香腸
    未及防備之際，推由丙○○動手撕下攤位上之廣告四份，以
    該強暴方法禁止甲○○繼續懸掛上開廣告，而妨害甲○○使
    用該廣告攬客營業之權利。
二、案經甲○○訴由臺北市政府警察局大安分局報請臺灣臺北地
    方法院檢察署檢察官聲請以簡易判決處刑，本院認為不宜，
    改依通常程序審理，嗣於本院準備程序中，乙○○、丙○○
    就被訴事實均為有罪之陳述，本院改依簡式審判程序審理。
    理      由
一、訊據被告乙○○、丙○○對於上開事實坦承不諱（見本院九
    十四年八月十五日準備程序筆錄），核與告訴人甲○○指訴
    情節相符，並據甲○○聘僱之員工藺靖雅及被告之員工王英
    倫、邱垂仁證稱：看見丙○○動手撕下攤位廣告等語明確；
    此外，並有現場照片三張、攤位廣告四份在卷可稽（見九十
    一年度偵字第一七一九九號卷第三七、三八、四二至四六頁
    ），足徵被告二人前開出於任意性之自白與事實相符。本件
    事證明確，被告等犯行堪以認定。
二、核被告二人所為，均係犯刑法第三百零四條第一項之強制罪
    。被告二人共同基於妨害他人行使權利之犯意，推由丙○○
    動手撕下攤位上之廣告四份，其二人就上開犯行，有犯意之
    聯絡及行為之分擔，皆為共同正犯。爰審酌被告等因商標專
    用權及營業利益糾紛所生之犯罪動機、目的及手段，被告丙○○係實際動手之人、被告乙○○則基於共同參與犯罪之意
    思而推由丙○○下手之犯罪情節，暨渠等犯後均坦承犯行、
    態度良好等一切情狀，分別量處如主文所示之刑，並均諭知
    易服勞役之折算標準。
三、據上論斷，應依刑事訴訟法第四百五十二條、第二百七十三
    條之一第一項、第二百九十九條第一項前段，刑法第二十八
    條、第三百零四條第一項、第四十二條第二項，罰金罰鍰提
    高標準條例第一條前段、第二條，判決如主文。
本案經檢察官詹喬偉到庭執行職務
中　　華　　民　　國　　94　　年　　8 　　月　　29　　日
             　　 刑事第十一庭  法　官　林庚棟
以上正本證明與原本無異。
如不服本判決，應於判決送達後十日內，向本院提出上訴狀。
　　　　　　　　　　　　　　    書記官　殷玉芬
中　　華　　民　　國　　94　　年　　8 　　月　　30　　日
附錄本案論罪科刑法條全文
中華民國刑法第三百零四條：
以強暴、脅迫使人行無義務之事或妨害人行使權利者，處三年以
下有期徒刑、拘役或三百元以下罰金。
前項之未遂犯罰之。
